【裁判字號】    99,易,363
【裁判日期】    980527
【裁判案由】    賭博等
【裁判全文】
臺灣桃園地方法院刑事判決             99年度易字第363號
公  訴  人  臺灣桃園地方法院檢察署檢察官
被      告  乙○○
            甲○○
共     同
選任辯護人  陳俊傑律師
上列被告因賭博等案件，經檢察官提起公訴（98年度偵字第1188
7號），被告於準備程序進行中為有罪之陳述，嗣檢察官聲請改
依協商程序而為判決，經本院合議庭裁定本件改由受命法官逕以
協商判決處刑，本院判決如下：
    主  文
乙○○犯賭博罪，處罰金新臺幣仟元，如易服勞役，以新臺幣
壹仟元折算壹日。扣案之六合彩簽注單陸張，均沒收之；又共同
犯恐嚇危害安全罪，處有期徒刑貳月，如易科罰金，以新臺幣壹
仟元折算壹日，緩刑貳年，並應於本判決確定之日起個月內，
向財團法人臺灣更生保護會桃園分會支付新臺幣伍仟元。
甲○○犯賭博罪，處罰金新臺幣仟元，如易服勞役，以新臺幣
壹仟元折算壹日；又共同犯恐嚇危害安全罪，處拘役伍拾日，如
易科罰金，以新臺幣壹仟元折算壹日。
    事實及理由
一、乙○○、甲○○，於民國98年5月19日，在丙○○（涉犯聚
    眾賭博部分，由本院另行審結）所提供址設桃園縣蘆竹鄉宏
    竹村6鄰216號之6之住處，下注簽選俗稱「六合彩」之簽賭
    號碼，用以賭博財物，其賭博方式有「二星」、「三星」、
    「四星」2種，約定賭客每簽注1支，賭金為新臺幣（下同）
    80元，並核對「香港六合彩」、「大樂透」等當期號碼，若
    賭客簽注號碼與當期號碼有2個號碼相同者為「二星」，可
    得5700元；有3個號碼相同者為「三星」，可得5萬7000元，
    有4個號碼相同者為「四星」，可得70萬元，未簽中者，所
    繳之賭資即全歸丙○○所有。於該日，乙○○、甲○○分別
    簽注122支（共計9760元）、60支（共計4800元）六合彩簽
    賭號碼，乙○○並因此中獎「四星」2支。後於同日晚間9時
    40分許，乙○○、甲○○及真實姓名年籍不詳，綽號「阿海
    」之成年男子3人共同至該處欲領取彩金140萬元，丙○○則
    認其等詐賭拒不給付（乙○○、甲○○所涉詐欺犯嫌，另經
    臺灣桃園地方法院檢察署為不起訴處分），乙○○、甲○○
    及綽號「阿海」之男子竟共同基於恐嚇之犯意聯絡，以「要
    叫人來輸贏」、「幹，我立刻叫外面的人進來輸贏」等言語
    恐嚇丙○○及在場之其夫張明景、其女張宜扉等人，致其等
    均心生恐懼，丙○○當場支付現金9萬5000元，並由張明景
    另簽立面額為90萬5000元之蘆竹鄉農會大華分部支票，合計
    100萬元交予乙○○等人。嗣因丙○○無力支付及心有畏懼
    ，方報警究辦，始知上情。
二、證據：
(一)、證人即同案被告許秋琴、證人張明景於警詢、偵查之證述。
(二)、證人張宜霏於偵查之證述。
(三)、扣案之六合彩簽注單6張。
三、本件經檢察官與被告乙○○、甲○○立於審判外達成協商之
    合意且被告2人已認罪，其合意內容為：被告乙○○犯賭博
    罪，願受科刑範圍為罰金新臺幣3,000元；另共同犯恐嚇危
    害安全罪，願受科刑範圍為有期徒刑2月，緩刑2年，並應於
    本判決確定之日起3個月內，向財團法人臺灣更生保護會桃
    園分會捐款5,000元。被告甲○○犯賭博罪，願受科刑範圍
    為罰金新臺幣3,000元；另共同犯恐嚇危害安全罪，願受科
    刑範圍為拘役50日。上開協商合意並無刑事訴訟法第455條
    之4第1項各款所列情形，檢察官聲請改依協商程序而為判決
    ，本院爰不經言詞辯論，於協商合意範圍內為協商判決。
四、扣案之六合彩簽注單6張（見偵卷第101頁），係被告乙○○
    在公眾得出入之場所賭博財物所用之物（參見最高法院87年
    度台非字第207號判決），均應依刑法第266條第2項之規定
    ，宣告沒收之。
五、應適用之法條：刑事訴訟法第455條之4第2項、第455條之11
    第2項，刑法第28條、第266條第1項前段、第2項、第305條
    、第41條第1項前段、第42條第3項前段、第74條第1項第1款
    、第2項第5款，刑法施行法第1條之1第1項、第2項前段，判
    決如主文。
六、協商判決除有刑事訴訟法第455條之4第1項第1款於本訊問程
    序終結前，被告撤銷協商合意或檢察官撤回協商聲請者；第
    2款被告協商之意思非出於自由意志者；第4款被告所犯之罪
    非第455條之2第1項所定得以協商判決者；第6款被告有其他
    較重之裁判上一罪之犯罪事實者；第7款法院認應諭知免刑
    或免訴、不受理者情形之一，及違反同條第2項「法院應於
    協商合意範圍內為判決；法院為協商判決所科之刑，以宣告
    緩刑或2年以下有期徒刑、拘役或罰金為限」之規定者外，
    不得上訴。
七、如得上訴且不服本案判決，應於送達後10日內，向本院提出
    上訴書狀，上訴於第二審法院。
本案經檢察官簡方毅到庭執行職務。
中    華    民    國    98    年    5    月    27     日
                  刑事第十一庭   法   官  汪曉君
以上正本證明與原本無異。
                                 書記官   楊晴文
中    華    民    國    99    年    5     月    27    日
附錄本案論罪科刑條文：
刑法第266 條
在公共場所或公眾得出入之場所賭博財物者，處一千元以下罰金
。但以供人暫時娛樂之物為賭者，不在此限。
當場賭博之器具與在賭檯或兌換籌碼處之財物，不問屬於犯人與
否，沒收之。
刑法第305條
以加害生命、身體、自由、名譽、財產之事，恐嚇他人致生危害
於安全者，處二年以下有期徒刑、拘役或三百元以下罰金。

司法院資訊處製作；財團法人民間司法改革基金會備份。
